# 请教版主，以下方式支付的有关合作费用如何处理？

提问人：chengang75 时间：2013-08-22 15:49:22
客户为开拓新业务，与有关团队签订以下合作条款：双方新注册成立公司，客户持股90%，对方团队持股10%；同时，为换取对方团队为公司服务，公司需一次性支付 300 万费用给对方团队，同时约定对方团队为公司服务的最低年限（并签订有劳动合同）。请问支付的这 300 万费用如何处理，能按照对方团队提供服务年限（劳动合同期限）平均摊销吗？

回答人：chenyiwei
合同约定如果该团队提前离职，则如何处理？是否要按比例返还这部分薪金款项？并请说明有无其他需考虑的特殊条款。

提问人：chengang75 时间：2013-09-18 09:30:56
合同约定服务期限比较短，只有 2 － 3 年，合同对提前离职约定不明确，目前只有合理预计对方会按约定履行了。另外，劳动合同是与双方新设立公司签订，我觉得如果能合理预计对方会履约的话，应该是可以按劳动合同期限摊销吧？

回答人：chenyiwei
还是有问题的，因为在这种合同约定下，员工随时可能离职并无需支付补偿，公司事实上无法控制这部分培训支出的相关经济利益。
主动权是在员工一方。

提问人：chengang75 时间：2013-09-22 11:54:26
是呀，现在按劳动合同期限摊销，也是您说的按年结算的一种吧

回答人：chenyiwei
不能这样理解。这时企业实际上已经丧失对相关经济利益的控制权，主动权实际上在员工手中。所以在劳动合同中没有订立明确的补偿条款的情况下，还是建议直接确认为费用。